---
title: "二项分布的参数模拟"
author:
  - 庄亮亮
documentclass: ctexart
output:
  rticles::ctex:
    fig_caption: no
    number_sections: no
    toc: no
classoption: "hyperref,"
---


## Generating random Numbers

```{r}
set.seed(0)
binom = function(n,p,a=1.96){
  #n为随机产生的个数，p为预先生成随机数的参数,
  result = list()
  x = rbinom(n,1,p)
  mean = mean(x)
  result$mean = mean 
  var   = var(x)*n/(n-1)
  result$var = var 
  up   = mean + a*sqrt(var/n)
  low  = mean - a*sqrt(var/n)
  result$conf.int =c(low,up)
  return(result)
}

```
```{r include=FALSE}

a1 = binom(10,0.5)
a2 = binom(50,0.5)
a3 = binom(100,0.5)
a4 = binom(500,0.5)
a5 = binom(1000,0.5)
a6 = binom(5000,0.5)
a7 = binom(10000,0.5)
```




## Simulation

- 当**p=0.5**，计算根据不同试验次数所对应的p的估计值


|试验次数| p估计值     |偏差                      |区间估计           |
|------|:------------|:---------------------------|:-----------------|
| 10 |`r  a1$mean`  | `r abs( a1$mean-0.5)` |`r a1$conf.int` |
| 50 |`r  a2$mean`  |  `r abs(a2$mean-0.5)`|`r a2$conf.int`| 
| 100 |`r a3$mean`| `r abs( a3$mean-0.5)` |`r a3$conf.int` |
| 500 |`r a4$mean`|  `r abs(a4$mean-0.5)`|`r a4$conf.int`| 
| 1000 |`r a5$mean`| `r abs(a5$mean-0.5)` |`r a5$conf.int` |
| 5000 |`r a6$mean`|  `r abs( a6$mean-0.5)`|`r a6$conf.int`| 
| 10000 |`r a7$mean`| `r abs( a7$mean-0.5)` |`r a7$conf.int` |



- 当**p=0.25**，计算根据不同试验次数所对应的p的估计值

```{r include=FALSE}
b1 = binom(10,0.25)
b2 = binom(50,0.25)
b3 = binom(100,0.25)
b4 = binom(500,0.25)
b5 = binom(1000,0.25)
b6 = binom(5000,0.25)
b7 = binom(10000,0.25)
```

|试验次数| p估计值     |偏差                      |区间估计           |
|------|:------------|:---------------------------|:-----------------|
| 10 |`r  b1$mean`  | `r abs( b1$mean-0.25)` |`r b1$conf.int` |
| 50 |`r  b2$mean`  |  `r abs(b2$mean-0.25)`|`r b2$conf.int`| 
| 100 |`r b3$mean`| `r abs( b3$mean-0.25)` |`r b3$conf.int` |
| 500 |`r b4$mean`|  `r abs(b4$mean-0.25)`|`r b4$conf.int`| 
| 1000 |`r b5$mean`| `r abs(b5$mean-0.25)` |`r b5$conf.int` |
| 5000 |`r b6$mean`|  `r abs( b6$mean-0.25)`|`r b6$conf.int`| 
| 10000 |`r b7$mean`| `r abs( b7$mean-0.25)` |`r b7$conf.int` |

- 当**p=0.75**，计算根据不同试验次数所对应的p的估计值
```{r include=FALSE}
b1 = binom(10,0.75)
b2 = binom(50,0.75)
b3 = binom(100,0.75)
b4 = binom(500,0.75)
b5 = binom(1000,0.75)
b6 = binom(5000,0.75)
b7 = binom(10000,0.75)
```

|试验次数| p估计值     |偏差                      |区间估计           |
|------|:------------|:---------------------------|:-----------------|
| 10 |`r  b1$mean`  | `r abs( b1$mean-0.75)` |`r b1$conf.int` |
| 50 |`r  b2$mean`  |  `r abs(b2$mean-0.75)`|`r b2$conf.int`| 
| 100 |`r b3$mean`| `r abs( b3$mean-0.75)` |`r b3$conf.int` |
| 500 |`r b4$mean`|  `r abs(b4$mean-0.75)`|`r b4$conf.int`| 
| 1000 |`r b5$mean`| `r abs(b5$mean-0.75)` |`r b5$conf.int` |
| 5000 |`r b6$mean`|  `r abs( b6$mean-0.75)`|`r b6$conf.int`| 
| 10000 |`r b7$mean`| `r abs( b7$mean-0.75)` |`r b7$conf.int` |

## Conclusion

可以看到不管p为何值，随着n不断变大，p估计值与实际参数之间的偏差在不断减小，区间估计效果越来越好。


