---
output:
  word_document: default
  pdf_document: default
  html_document: default
---


## KS-检验（Kolmogorov-Smirnov test）
**检验数据是否符合某种分布**

*KS*是比较一个频率分布$f(x)$与理论分布$g(x)$或者两个观测值分布的检验方法。
其原假设H0:两个数据分布一致或者数据符合理论分布。
$D=max|f(x)- g(x)|$，当实际观测值$D>D(n,α)$则拒绝$H_{0}$，否则则接受$H_{0}$假设。
$KS检验$与$t-检验$之类的其他方法不同是：

  - $KS检验$不需要知道数据的分布情况，可以算是一种非参数检验方法。
  - $KS检验$的灵敏度没有相应的检验来的高。在样本量比较小的时候。
  - $KS检验$最为非参数检验在分析两组数据之间是否不同时相当常用。

**PS**：$t-检验$的假设是检验的数据满足正态分布，否则对于小样本不满足正态分布的数据用$t-检验$就会造成较大的偏差，虽然对于大样本不满足正态分布的数据而言$t-检验$还是相当精确有效的手段。


参考资料 <https://www.cnblogs.com/arkenstone/p/5496761.html>.


# R语言实现

### 1.检验指定的数列是否服从正态分布
```{r}
ks.test(rnorm(100),"pnorm")
```
p值为0.5093大于0.05接受原假设，故该总体服从正态分布。
### 2.检验指定的两个数列是否服从相同分布
```{r}
ks.test(rnorm(100),rnorm(50))
```
p值为0.6137>0.05接受原假设，故两总体服从相同分布。

# python语言实现
**加载相关包**
```{python }
from scipy.stats import kstest
import numpy as np
```
### 1.检验指定的数列是否服从正态分布
```{python}
x = np.random.normal(0,1,1000)
test_stat = kstest(x, 'norm')
print(test_stat)
```
可得p值为0.7>0.05接受原假设，故该分布服从正态分布，

### 2.检验指定的两个数列是否服从相同分布

```{python}
from scipy.stats import ks_2samp
beta=np.random.beta(7,5,1000)
norm=np.random.normal(0,1,1000)
ks_2samp(beta,norm)
```
可得p值为很小，故拒绝原假设，两分布不是相同的分布。



